臺灣板橋地方法院刑事判決　　　　　　　 96年度訴字第129號
公　訴　人　臺灣板橋地方法院檢察署檢察官
被　　　告　甲○○
　　　　　　乙○○
上列被告等因違反毒品危害防制條例案件，經檢察官提起公訴〔
９５年度毒偵字第７３０３號、９５年度毒偵字第７３０４號〕
；本院判決如下：
    主  文
甲○○施用第壹級毒品，累犯，處有期徒刑捌月，扣案如附表所
示毒品，沒收銷燬之。
乙○○施用第壹級毒品，累犯，處有期徒刑捌月，扣案如附表所
示毒品，沒收銷燬之。
    事  實
壹、甲○○於〔一〕民國〔下同〕８３年間，因違反修正前肅清
    煙毒條例案〔臺灣板橋地方法院檢察署８３年度偵字第８７
    ９４號〕，經本院判處有期徒刑參年伍月確定。〔二〕８４
    年間，因違反修正前肅清煙毒條例、修正前麻醉藥品管理條
    例等案〔臺灣板橋地方法院檢察署８４年度偵字第２９７４
    號〕，經本院依序判處有期徒刑參年參月、有期徒刑伍月，
    並定應執行刑為有期徒刑參年陸月確定。〔三〕上列〔一〕
    、〔二〕所示徒刑接續執行，嗣於８７年５月１日，因縮短
    刑期假釋出監〔假釋縮刑期滿日為９１年２月９日〕。〔四
    〕８９年間，因贓物案〔臺灣板橋地方法院檢察署８９年度
    偵字第８４１５號〕，經本院判處有期徒刑柒月確定。〔五
    〕９０年間，因施用毒品案〔臺灣板橋地方法院檢察署９０
    年度毒偵字第１３２５號〕，經法院裁定送勒戒處所觀察勒
    戒後，認有繼續施用毒品之傾向，復經裁定送戒治處所強制
    戒治，嗣於９４年４月１２日停止戒治處分出治所〔指揮書
    執畢日期為９１年９月２６日〕，期滿未經撤銷，視為強制
    戒治期滿，亦經公訴人以９１年度戒毒偵字第４７３號處分
    不起訴確定。〔六〕上列〔三〕所示假釋經撤銷確定，殘刑
    有期徒刑參年玖月捌日，與上列〔四〕所處徒刑接續執行，
    嗣於９５年５月２１日縮刑期滿執行完畢。
貳、乙○○於〔一〕８８年間，因施用毒品案〔臺灣板橋地方法
    院檢察署８８年度偵字第４１１０號〕，經法院裁定送勒戒
    處所觀察、勒戒後，認無繼續施用毒品之傾向，業由公訴人
    處分不起訴。〔二〕９０年間，因施用毒品案〔臺灣板橋地
    方法院檢察署９０年度毒偵字第４２６９號〕，經法院裁定
    送勒戒處所觀察、勒戒後，認有繼續施用毒品之傾向，復經
    裁定送戒治處所強制戒治，嗣於９１年９月２０日，停止戒
    治出戒治所〔指揮書執畢日期：９１年１２月３０日〕，期
    滿未經撤銷，視為強制戒治期滿；其所涉施用毒品犯行，亦
    經公訴人提起公訴，經本院判處有期徒刑玖月確定。〔三〕
    ９０年間，因竊盜案〔臺灣板橋地方法院檢察署９０年度偵
    字第１９５２１號，經本院９１年度簡上字第１０１號刑事
    判決，判處有期徒刑柒月確定。〔四〕上列〔二〕、〔三〕
    所處徒刑，更定執行刑為有期徒刑壹年參月確定。〔五〕９
    ２年間，因施用毒品案〔臺灣板橋地方法院檢察署９２年度
    毒偵字第１１２號〕，經本院判處有期徒刑柒月確定。〔六
    〕上列〔四〕、〔五〕所示徒刑接續執行，嗣於９３年９月
    ７日，因縮短刑期假釋出監〔假釋縮刑期滿日為９３年１２
    月６日〕，在有期徒刑所餘刑期內未經撤銷假釋，其未執行
    之刑，以已執行論。
參、甲○○、乙○○均未悔悟，甲○○於上列壹─〔五〕，乙○
    ○於上列貳─〔二〕所示強制戒治執行完畢執行完畢釋放後
    ，伍年內，均基於施用第壹級毒品之犯意，〔壹〕甲○○於
    ９５年１０月２３日中午１時許，在臺北縣泰山鄉○○路〔
    起訴書載為明智路〕２段某公廁內，以將海洛因摻水置入注
    射針筒注射手臂之方式，施用第壹級毒品海洛因壹次。〔貳
    〕乙○○於９５年１０月２５日某時，在臺北縣三重市○○
    路旁，以將海洛因摻水置入注射針筒注射手臂之方式，施用
    第壹級毒品海洛因壹次。９５年１０月２５日下午４時３０
    分許，貳人圖供己施用，各出資新台幣伍佰元，由甲○○在
    臺北縣三重市○○路○段附近，向姓名年籍不詳、綽號『阿
    姐』之成年女子購買第壹級毒品海洛因，迄同日下午５時５
    ０分許，在臺北縣三重市○○路○段與重陽路口，經警查獲
    ，並扣得附表所示第壹級毒品。
肆、案經臺北市政府警察局中山分局移送臺灣板橋地方法院檢察
    署檢察官偵查起訴。
    理  由
壹、上揭事實，業據被告等坦承不諱〔參見本院準備程序筆錄、
    簡式審判筆錄〕，被告等到案後，經警採集尿液檢體，送驗
    後檢出鴉片類嗎啡陽性反應，此有臺北市政府警察局偵辦毒
    品案件尿液委驗單、臺灣尖端先進生技醫藥股份有限公司濫
    用藥物檢驗報告各壹份〔附９５年度毒偵字第７３０３號卷
    第５３頁、第５４頁、９５年度毒偵字第７３０４號卷第４
    ９頁、第５０頁〕，復有扣案如附表所示物品足佐，扣案如
    附表所示粉末，確含第壹級毒品海洛因成份，亦據法務部調
    查局驗明，此有同局９５年１１月１９日調科壹字第０９５
    ２３０３９３８０號鑑定書足參〔附９５年度毒偵字第７３
    ０３號卷第５５頁〕，此外，復有臺灣高等法院被告前案紀
    錄表在卷足參，堪認被告自白情節，與事實相符，足為認定
    上揭事實之依據；本件事證明確，被告之上揭犯行，堪予認
    定。
貳、核被告等所為，均係犯毒品危害防制條例第１０條第１項之
    施用第壹級毒品罪；其因施用而持有第壹級毒品之低度行為
    ，為施用第壹級毒品之高度行為所吸收，不另論罪；被告甲
    ○○前犯事實欄壹─〔一〕、〔二〕、〔四〕所示之罪，經
    法院判處徒刑確定，嗣於「９５年５月２１日」執行完畢，
    被告乙○○前犯事實欄貳─〔二〕、〔三〕、〔五〕所示之
    罪，經法院判處徒刑確定，嗣於「９３年１２月６日」執行
    完畢，此有臺灣高等法院被告前案紀錄表在卷足稽，五年以
    內故意再犯有期徒刑以上之本罪，均依累犯之規定，加重其
    刑。爰審酌被告犯罪之動機、目的、手段、所致之危害，暨
    犯罪後態度等一切情狀，量處如主文所示之刑。扣案如附表
    所示物品，係查獲之毒品，依法諭知沒收銷燬之。
據上論斷，應依刑事訴訟法第２７３條之１第１項、第２９９條
第１項前段，毒品危害防制條例第１０條第１項、第１８條第１
項，刑法第１１條前段、第４７條第１項，判決如主文。
本案經檢察官蔡元仕到庭執行職務。
中　　華　　民　　國　　96　　年　　5 　　月　　14　　日
                  刑事第一庭　法　官    陳福來
以上正本證明與原本無異。
如不服本判決應於送達後10日內向本院提出上訴狀。
                            　書記官    林兆嘉
中　　華　　民　　國　　96　　年　　5 　　月　　14　　日
附錄本案論罪科刑法條全文：
毒品危害防制條例第十條：
施用第一級毒品者，處六月以上五年以下有期徒刑。
施用第二級毒品者，處三年以下有期徒刑。
附表：
┌──┬──────┬──────┬─────────┐
│編號│品        名│數        量│備            註  │
├──┼──────┼──────┼─────────┤
│一  │第壹級毒品海│淨重零點零玖│法務部調查局９５年│
│    │洛因        │公克〔空包裝│１１月１９日調科壹│
│    │            │重零點貳肆公│字第０９５２３０３│
│    │            │克〕        │９３８０號鑑定書附│
│    │            │            │９５年度毒偵字第７│
│    │            │            │３０３號卷第５５頁│
│    │            │            │。                │
└──┴──────┴──────┴─────────┘
